臺灣臺中地方法院刑事判決　　　　　　　　　　　　九十二年度易字第二二四五號
　　公　訴　人　臺灣臺中地方法院檢察署檢察官
　　被　　　告　丙○○
右列被告因竊盜案件，經檢察官提起公訴（九十二年度偵字第一三九九八號），本院
判決如左：
    主  文
丙○○竊盜，處有期徒刑陸月，如易科罰金，以佰元折算壹日。
    事  實
一、丙○○於民國九十二年七月六日十七時許，與甲○○、乙○○共同搭乘由陳訓正
    駕駛之車牌號碼為ＰＩ—四二三０號之自用小客車（該車為乙○○之兄梁國英所
    有，由乙○○借用並交由陳訓正駕駛）同赴位在彰化縣溪湖鎮○○路之「城市Ｋ
    ＴＶ」飲酒唱歌，席間丙○○竟意圖為自己不法之所有，趁現場人聲吵雜而乙○○渾然不知之際，擅自竊取乙○○置於桌上之上開自用小客車之鑰匙，旋即悄然
    離席，並持該鑰匙將上開自用小客車發動引擎並駛離現場，遂竊取上開自用小客
    車並置於自己實力支配之下，以供己代步使用。嗣丙○○於同年七月九日二十二
    時四十分許，駕駛上開自用小客車搭載不知情之王申財、林佩玲行經臺中縣梧棲
    鎮○○路與自強四街口時，為警當場查獲。
二、案經臺中縣警察局清水分局報請臺灣臺中地方法院檢察署檢察官偵查起訴。
    理  由
一、訊據被告丙○○固對於在前揭時、地有將車牌號碼為ＰＩ—四二三０號之自用小
    客車駛離現場及為警查獲等情坦承不諱，惟矢口否認有何竊盜之犯行，辯稱：伊
    有徵得乙○○同意後借用上開自用小客車，惟因不知如何返回「城市ＫＴＶ」，
    乃先將上開自用小客車開回家，伊無乙○○之聯絡方式，然伊有留言在甲○○之
    行動電話語音信箱，請甲○○代為轉告此事云云。惟查，上開自用小客車係遭被
    告在未告知被害人乙○○之情況下擅自駛離，被害人乙○○與證人甲○○係在飲
    酒結束步出「城市ＫＴＶ」時，才赫然發現上開自用小客車已遭人開走，事後被
    告未曾將此事告知證人甲○○，證人甲○○之行動電話亦未接獲被告之留言等情
    ，業據被害人乙○○、證人甲○○於本院審理時，分別到庭具結後證述綦詳，並
    有車輛協尋電腦輸入單、車輛失竊查詢認可資料、被害人乙○○於同年七月七日
    十五時許報案調查筆錄、查獲現場圖、贓物認領保管收據等各一份附卷可稽。又
    查，倘若被告確有徵得被害人乙○○同意後借用上開自用小客車，縱使當晚不知
    如何返回「城市ＫＴＶ」而先行返家，何以不於次日儘速設法與被害人聯繫此事
    ，猶仍繼續使用上開自用小客車達二日餘直至為警查獲？又被告於本院審理時，
    亦自承未告知被害人借車使用之時間、用途為何等語，查諸被害人於本院審理時
    到庭證述上開自用小客車為其兄梁國英所有，車上放有被害人之國民身分證、駕
    駛執照、信用卡等物，其與被告並非熟識等情節，則該車既非被害人所有，其上
    又放有被害人重要物件，被害人應無慷慨允諾無限期借用之可能，且若被害人果
    真允諾被告借用，又豈有不約定借用期限及使用目的並互相留下聯絡方式之理？
    綜合上述情節交相以觀，顯見被告前開辯詞，要與一般使用借貸之事理常情有違
    ，無法採信。從而，本案事證業臻明確，被告意圖為自己不法之所有，竊取上開
    自用小客車入己使用之犯行，洵堪認定，應依法論科。
二、核被告丙○○所為，係犯刑法第三百二十條第一項之普通竊盜罪。爰審酌被告犯
    罪之動機與目的係為圖一己之私利，其竊取他人財物之方法手段尚稱平和，其竊
    得財物之價值、行竊次數以及所生損害非鉅，惟其犯後不知悔意猶仍一再砌詞矯
    飾等一切情狀，量處如主文所示之刑，並諭知易科罰金之折算標準，以示懲儆。
三、據上論斷，應依刑事訴訟法第二百九十九條第一項前段，刑法第三百二十條第一
    項、第四十一條第一項前段，罰金罰鍰提高標準條例第一條前段、第二條，判決
    如主文。
中      華      民      國    九十三    年      一      月     二十     日
                              臺灣臺中地方法院刑事第一庭
                                  審判長法  官  王  國  棟
                                        法  官  李  添  興
                                        法  官  廖  慧  如
右正本證明與原本無異。
如不服本判決，應於判決送達後十日內向本院提出上訴狀，上訴於臺灣高等法院臺中
分院( 須附繕本 )。
                                        書記官
中      華      民      國    九十三    年      一      月     二十    日
附錄論罪科刑法條全文
中華民國刑法第三百二十條第一項
意圖為自己或第三人不法之所有，而竊取他人之動產者，為竊盜罪，處五年以下有期
徒刑、拘役或五百元以下罰金。
